臺灣桃園地方法院民事判決
110年度訴字第1017號
原      告  繆琬琳  
訴訟代理人  吳存富律師
            張立民律師
被      告  顏鳳萱  
訴訟代理人  商桓朧律師
上列當事人間請求侵權行為損害賠償事件，本院於民國110年12
月1日言詞辯論終結，判決如下： 
    主  文
一、被告應給付原告新臺幣30萬元，及自民國110年7月17日起至
    清償日止，按週年利率百分之5計算之利息。
二、原告其餘之訴駁回。
三、訴訟費用由被告負擔3分之1，餘由原告負擔。
四、本判決原告勝訴部分得假執行。但被告如以新臺幣30萬元為
    原告預供擔保，得免為假執行。
五、原告其餘假執行之聲請駁回。
    事實及理由
一、原告主張：原告與訴外人姚瑞慶為夫妻關係，被告與姚瑞慶
    為公司同事，被告明知姚瑞慶為有配偶之人，本應與姚瑞慶
    於異性相處間注意分際，竟與姚瑞慶為如附表所示之對話內
    容，且有與姚瑞慶密集聯絡之情形，另於民國110年6月11日
    與姚瑞慶共同至「沃克商旅」同宿，造成原告精神上極大痛
    苦，並有睡眠障礙及落髮現象，是被告故意不法侵害原告之
    配偶權，破壞夫妻間共同生活之圓滿安全及幸福而情節重  
    大，造成原告受有精神損害，原告自得依民法第184條第1  
    項、第195條第3項規定，請求被告賠償精神損害等語，並聲
    明：㈠被告應給付原告100萬元，及自起訴狀繕本送達翌日起
    至清償日止，按週年利率5％計算之利息。㈡願供擔保，請准
    宣告假執行。
二、被告則以：被告知悉姚瑞慶已婚，但如附表所示之對話內容
    並非被告所為，被告與姚瑞慶亦未共同至「沃克商旅」同宿
    等語，資為抗辯，並聲明：㈠原告之訴駁回。㈡如受不利益判
    決，願供擔保請准宣告免為假執行。
三、得心證之理由：
　㈠按當事人因妨礙他造使用，故意將證據滅失、隱匿或致礙難
    使用者，法院得審酌情形認他造關於該證據之主張或依該證
    據應證之事實為真實，民事訴訟法第282條之1第1項定有明
    文。參以該條之立法意旨係為防杜當事人利用此等不正當手
    段以取得有利之訴訟結果，並顧及當事人間之公平，是倘當
    事人以不正當手段妨礙他造舉證活動，如故意將證據滅失、
    隱匿或有其他致礙難使用之情事，顯然違反誠信原則時，法
    法院得審酌當事人妨礙他造舉證態樣、所妨礙證據之重要性
    、其他事證等一切情形，依自由心證認他造關於該證據之主
    張或依該證據應證之事實為真實。
　1.經查，被告雖否認如附表編號1之LINE對話紀錄、編號2-7電
    話錄音當中之女方談話者為其本人云云，就前者而言，本院
    勾稽原告所翻拍姚瑞慶手機之對話紀錄中，受話方名稱為「
    顏鳳萱」，即為被告之姓名，且此一對話紀錄中，亦有「顏
    鳳萱」之人傳送被告與他人合照之照片予姚瑞慶之情形（見
    本院卷第21、126頁），可認該受話方名稱為「顏鳳萱」之
    人，應確為被告本人無訛；就後者而言，原告已聲請就該錄
    音檔案中「女方」之聲音與被告進行聲紋比對鑑定，且由本
    院發函予法務部調查局囑託鑑定，然因被告未依該局指定其
    日到場接受錄音採樣而未果（見本院卷第153-155、159頁）
    ，可見被告僅以空言否認之行為打擊此錄音內容之真實性，
    卻故意拒不配合原告所聲請調查證據之舉證活動，已致此錄
    音紀錄有礙難使用之情形，經本院於審理時當庭諭知民事訴
    訟法第282條之1第1項規定之法律效果，仍為被告言明拒絕
    配合鑑定之意（見本院卷第162頁），則揆諸上開規定，自
    應認原告此部分之證據主張為真。從而，如附表各編號所示
    之對話情形，應係存於被告與姚瑞慶之間，可以認定。
　2.雖原告另主張被告與姚瑞慶曾於110年6月11日至「沃克商旅
    」同宿云云，然經本院依聲請函詢該商旅調取當日入口及櫃
    臺監視器畫面，然該商旅回覆因時間已久，並未留存檔案，
    且依其所提供之旅客登記表，亦無被告或姚瑞慶登記入住之
    情形（見本院卷第150頁），而原告就此亦未能提出其他證
    據供本院審酌，自難原告所述為真；至就原告另請求調閱姚
    瑞慶之手機門號通聯紀錄，欲證明其與被告間聯繫頻率部分
    ，然通聯紀錄僅能說明雙方通話之時間、次數，無從確認通
    話之內容為何，顯難僅以聯繫頻率即推認被告與姚瑞慶間有
    無其他逾越男女交往份際之情形，是原告此部分證據調查之
    聲請，核無必要，附此敘明。
　㈡次按因故意或過失不法侵害他人之權利者，負損害賠償之責
    任；故意以背於善良風俗之方法，加損害於他人者亦同，民
    法第184條第1項定有明文。又婚姻係以夫妻之共同生活為其
    目的，配偶應互相協力保持其共同生活之圓滿安全及幸福，
    而夫妻互守忠誠，係為確保其共同生活之圓滿安全及幸福之
    必要條件，應解為配偶因婚姻契約而互負誠實之義務，故配
    偶之一方違反誠實義務，破壞共同生活之圓滿安全及幸福，
    即係侵害他方配偶之權利。是侵害配偶權之行為，不以夫妻
    之一方與他人通姦為限，倘一方與他人間有逾越一般社交舉
    止分際之不正當往來關係，其行為非社會通念所能容忍，已
    破壞婚姻共同生活之圓滿安全及幸福之程度者，即足當之。
    經查，觀諸如附表所示之對話內容，被告與姚瑞慶間已有曖
    昧、以寶貝相稱及談論胸部尺寸等露骨之語，亦有交往、獨
    處用餐及親吻等親暱之舉，顯已逾越一般男女同事間正常相
    處之分際，且非社會一般通念所能忍受範圍，足以破壞原告
    與姚瑞慶間婚姻共同生活之圓滿、安全及幸福，自屬不法侵
    害原告配偶權，且情節重大。從而，原告依民法第184 條第
    1 項、第195條第3 項準用第1 項規定，請求被告賠償精神
    慰撫金，即有理由。
　㈢末按慰藉金之多寡，應斟酌雙方之身分、地位、資力與加害
    之程度及其他各種情形核定相當之數額。其金額是否相當，
    自應依實際加害情形與被害人所受之痛苦及雙方之身分、地
    位、經濟狀況等關係決定之（最高法院85年度台上字第460
    號判決意旨參照）。本院審酌原告為碩士畢業，目前於銀行
    任職，年收入約120萬元，被告從事不動產代銷工作、月薪
    約4 萬元等情，業據兩造陳明在卷（見本院卷第143、158頁
    ），斟酌兩造之經濟能力、社會地位、財產狀況，以及被告
    侵害原告配偶權之方式及行為、原告因此所受精神上痛苦程
    度等一切情狀，認原告得請求被告賠償之精神慰撫金以30萬
    元為適當，逾此部分之請求，即非有據，不應准許。
四、綜上所述，原告依民法第184條第1項、第195條第3項準用第
    1項之規定，請求被告給付30萬元及自起訴狀繕本送達翌日
    即110年7月17日（見本院卷第43頁）起至清償日止，按週年
    利率5％計算之利息，為有理由，逾此部分之請求，則為無理
    由，應予駁回。
五、本判決原告勝訴部分所命給付之金額未逾50萬元，依民事訴
    訟法第389條第1項第5款規定，應依職權宣告假執行，並依
    同法第392條第2項規定，依被告聲請宣告如預供擔保，得免
    為假執行。至原告敗訴部分，其假執行之聲請即失所附麗，
    應併予駁回。
六、本件事證已臻明確，兩造其餘陳述及所提證據，經審酌後認
    與判決結果不生影響，爰不予逐一論列。
七、訴訟費用負擔依據：民事訴訟法第79條。 
中　　華　　民　　國　　111 　年　　1 　　月　　17　　日
                  民事第二庭    法　官　廖子涵
附表：
編號    時   間        被告與姚瑞慶間對話內容  1    不  明 姚瑞慶：寶貝，妳緊睏啦，明兒個要上班…星期一驗收你照杯有無縮小啊  2 110年5月21日 姚瑞慶：她要我今天要跟你談判分手的錄音給她，她才會放過我們。被告：那你覺得呢？  3 110年5月14日 姚瑞慶：他…說什麼我們有吃早餐。被告：那不是很久的事了嗎…有時候你走過來就會靠近親我一下  4 110年5月14日 姚瑞慶：因為沒有抓姦在床…只有曖昧關係而已拉  5 110年6月11日 姚瑞慶：你親我我就先出去了…親一下…親一個脫口罩（背景聲：接吻聲音）  6 110年6月11日 姚瑞慶：我想說這麼多天沒有見面，再溫存個10分鐘  7 110年6月11日 被告：因為你沒辦法搞一個激情你知道嗎？姚瑞慶：抱歉啦 
正本係照原本作成。
如對本判決上訴，須於判決送達後二十日內向本院提出上訴狀。
如委任律師提起上訴者，應一併繳納上訴審裁判費。
中　　華　　民　　國　　111 　年　　1 　　月　　17　　日
                                書記官  劉雅婷